臺灣橋頭地方法院刑事判決　
111年度訴緝字第4號
公  訴  人  臺灣橋頭地方檢察署檢察官
被      告  陳亦均



指定辯護人  洪天慶律師
上列被告因違反毒品危害防制條例案件，經檢察官提起公訴（10
9年度偵字第13495號、110年度偵字第1672號），本院判決如下
：
    主  文
陳亦均犯如附表二所示之罪，共柒罪，各處如附表二主文及沒收
欄所示之刑及沒收。應執行有期徒刑拾貳年。
    事  實
一、陳亦均、張士建（業經本院以110年度訴字第271號判決確定
    ）均知悉海洛因屬毒品危害防制條例第2條第2項第1款所列
    之第一級毒品，不得非法持有、販賣，竟分別為下列犯行：
  ㈠陳亦均、張士建基於共同販賣第一級毒品海洛因以營利之犯
    意聯絡，分別於附表一編號1、3至4所示時間、地點，共同
    販賣第一級毒品海洛因給各該編號所示之人。
  ㈡陳亦均基於販賣第一級毒品海洛因以營利之犯意，分別於附
    表一編號2、5至7所示時間、地點，販賣第一級毒品海洛因
    給各該編號所示之人。
二、嗣經警方監聽2人所使用之門號，待時機成熟，於民國109年
    10月15日11時30分許，持搜索票至陳亦均位於高雄市○○區○○
    路00巷0弄0號居所實施搜索，扣得如附表三所示之物，而悉
    上情。
三、案經屏東縣政府警察局屏東分局報告臺灣橋頭地方檢察署檢
    察官偵查起訴。
    理  由
壹、程序事項：
一、按被告以外之人於審判外之言詞或書面陳述，除法律有規定
    者外，不得作為證據。被告以外之人於審判外之陳述，雖不
    符刑事訴訟法第159 條之1 至第159 條之4 之規定，而經當
    事人於審判程序同意作為證據，法院審酌該言詞陳述或書面
    陳述作成時之情況，認為適當者，亦得為證據，刑事訴訟法
    第159 條第1 項、第159 條之5 第1 項分別定有明文。查本
    件判決所引證據屬傳聞證據部分，公訴人、被告陳亦均、辯
    護人就上開傳聞證據，於本院準備程序及審理中，均同意具
    證據能力（見訴緝卷第143頁、第207頁），而本院審酌該等
    傳聞證據作成時之情況，並無違法取證及證明力過低之瑕疵
    ，亦認以之作為證據為適當，依前揭規定說明，自得為證據
    。
二、至其餘非供述證據部分，本院查無有何違反法定程序取得之
    情形，復經本院於審理中踐行證據調查程序，依刑事訴訟法
    第158條之4之反面解釋，認有證據能力。    
貳、實體部分：
一、認定犯罪事實所憑之證據及理由：
  ㈠訊據被告陳亦均對於上開犯罪事實，於警詢、偵查、羈押訊
    問、本院審理時均自白認罪（見警二卷第3頁至第26頁；他
    一卷第55頁至第63頁；聲羈卷第39頁至第45頁；訴緝卷第13
    7頁、第224頁），核與共同被告張士建於警詢、偵查中之證
    述大致相符（見警二卷第62頁至第79頁；他一卷第9頁至第1
    3頁；聲羈卷第27頁至第33頁），並有附表一證據名稱欄所
    示之各項證據資料可佐。此外亦有屏東縣政府警察局屏東分
    局偵查隊109年10月7日之偵查報告1份、通訊監察書11份、
    臺灣屏東地方法院109年7月29日屏院進刑儉109聲監可字第9
    3、94號函2份、手機號碼與姓名資料表（含通聯資料）1份
    、（張士建、陳亦均）本院109年度聲搜字第579號搜索票、
    屏東縣政府警察局屏東分局搜索扣押筆錄、扣押物品目錄表
    、扣押物品收據、屏東縣政府警察局屏東分局扣押物品清單
    各2份（110年度毒保字13號、110年度安保字第109號、110
    年度檢管字第295號）、110年度橋院總管字第449號扣押物
    品清單1份在卷可參（見警一卷第9頁至第89頁、第93頁至第
    129頁、第185頁至第195頁、第329頁至第345頁；偵三卷第2
    1頁至第28頁；本院卷第123頁至第129頁），且有如附表三
    所示之扣案物可資佐證，就被告住處扣得之白色粉末，確實
    為第一級毒品海洛因，亦有法務部調查局濫用藥物實驗室11
    0年3月29日調科壹字第11023003070號鑑定書1份在卷可佐（
    見偵三卷第29頁至第30頁）。
  ㈡因有上開證據，足認被告上揭任意性自白核與事實相符，堪
    可採信。
  ㈢主觀意圖存於行為人之內心，若被告自白則無須補強證據，
    但得提出反證，主張此任意性自白非事實（最高法院103年
    度台上字第2420號、107年度台上字第2668號、108年度台上
    字第3261號判決意旨參照），被告就事實欄一、㈠、㈡即附表
    一編號1至7所示之犯行皆自白認罪，且未提出反證，被告自
    陳與購毒者是朋友關係，是因為母親中風需要用錢，賣毒是
    為了賺錢等語（見訴緝卷第226頁），足見被告與購毒者並
    無深厚之關係，被告應無甘冒被查緝法辦之危險，而平白為
    轉讓毒品之可能，故被告就7次之犯行自陳是為家用、賺錢
    等語，應屬可信，顯有營利之意圖無疑。
  ㈣綜上所述，本案事證明確，被告前開犯行均堪認定，應依法
    論科。
二、論罪科刑：
  ㈠新舊法比較：
    按行為後法律有變更者，適用行為時之法律。但行為後之法
    律有利於行為人者，適用最有利於行為人之法律，刑法第2
    條第1項定有明文。本件被告就事實欄一、㈠、㈡即附表一編
    號1至4所示之行為後，毒品危害防制條例第4條及第17條第2
    項規定已於109年1月15日同時修正公布，並於同年7月15日
    施行。修正後毒品危害防制條例第4條第1項販賣第一級毒品
    罪之法定刑得併科罰金部分，從修正前之「得併科新臺幣二
    千萬元以下罰金」，提高為「得併科新臺幣三千萬元以下罰
    金」；第17條第2項則將減刑要件由「於偵查及審判中均自
    白」修正為「於偵查及歷次審判中均自白」，是修正後毒品
    危害防制條例第4條第1項增加罰金刑度；同法第17條第2項
    偵審自白之要件，適用上更為嚴格，皆未較有利於被告，經
    綜合整體比較結果，自以修正前之規定較有利於被告，是就
    附表一編號1至4所示之行為，自應適用修正前之毒品危害防
    制條第4條第1項論罪。
  ㈡論罪及罪數：
    核被告就事實欄一、㈠、㈡即附表一編號1至4所為，皆係犯修
    正前毒品危害防制條例第4條第1項之販賣第一級毒品罪；就
    事實欄一、㈠、㈡即附表一編號5至7所為，皆係犯修正後毒品
    危害防制條例第4條第1項之販賣第一級毒品罪。又被告於各
    次販賣第一級毒品時，持有毒品之低度行為，均為其各別販
    賣毒品之高度行為所吸收，均不另論罪。被告與共同被告張
    士建間，就事實欄一、㈠即附表一編號1、3至4所示之犯行，
    有犯意聯絡及行為分擔，為共同正犯。被告就其所犯販賣第
    一級毒品罪共7罪，犯意各別，行為互殊，應予分論併罰。
  ㈢公訴意旨認被告就事實欄所為係犯毒品危害防制條例第4條「
    第2項」之販賣第一級毒品罪，應有誤載，且未比較新舊法
    ，容有未洽，本院並已補充權利告知，並有進行辯論（見訴
    緝卷第136頁、第206頁、第228頁），本院予以更正。
  ㈣刑之加重減輕事由：
  ⒈偵審自白：
    被告於偵查及審判中就事實欄一、㈠、㈡即附表一編號1至4之
    販賣第一級毒品之犯行均自白認罪，均依修正前毒品危害防
    制條例第17條第2項之規定減輕其刑；被告於偵查及審判中
    就事實欄一、㈡即附表一編號5至7之販賣第一級毒品之犯行
    皆自白認罪，均依毒品危害防制條例第17條第2項之規定減
    輕其刑。
  ⒉刑法第59條酌減：
    按販賣第一級毒品罪之法定刑為「死刑或無期徒刑；處無期
    徒刑者，得併科新臺幣2千萬元以下罰金」，修正前毒品危
    害防制條例第4條第1項定有明文；修正後之毒品危害防制條
    例第4條第1項更把併科罰金提高至3千萬元。然同為販賣第
    一級毒品之人，其原因動機不一，犯罪情節未必盡同，或有
    大盤毒梟者，亦有中、小盤之毒販，甚或有吸毒者為互通有
    無而偶一為販賣之舉者，其等販賣毒品行為所造成危害社會
    之程度自屬有異，法律科處此類犯罪，所設之法定最輕本刑
    卻同為無期徒刑，不可謂不重。於此情形，倘依其情狀處以
    有期徒刑，即足懲儆，並可達防衛社會之目的者，自非不可
    綜合考量行為人客觀犯行與主觀惡性之相關情狀，審酌是否
    有可憫恕之處，適用刑法第59條之規定酌量減輕其刑，期使
    個案裁判之量刑，能斟酌至當，以符合比例原則。查被告就
    事實欄一、㈠、㈡即附表一編號1至7所示販賣第一級毒品海洛
    因之犯行，販賣之金額分別為3000元、28000元、28000元、
    3000元、5000元、7000元、7000元，推算販賣之數量非巨大
    ，且所販賣之次數及所得，與大量運輸、販賣毒品之大盤毒
    梟惡性相較，尚難比擬。基此，被告所為販賣第一級毒品罪
    即使依修正前及修正後之毒品危害防制條例第17條第2項減
    刑後，仍為15年以上有期徒刑，刑度仍尚嫌過重，在客觀上
    足以引起一般人之同情，顯有可堪憫恕之處，爰依上揭說明
    ，就被告所犯事實欄一、㈠、㈡即附表一編號1至7所示販賣第
    一級海洛因之犯行，均依刑法第59條規定酌減其刑。
  ⒊是被告就事實欄一、㈠、㈡即附表一編號1至7所示之罪，均有2
    種減刑事由，均依刑法第70條遞減之。 
  ㈤量刑：
　⒈爰審酌被告自身曾施用毒品，有被告前開前案紀錄表在卷可
    稽，應明知毒品使用後容易成癮且難以戒除，常使施用者其
    經濟地位、身心狀態皆可能發生實質改變而處於劣勢，容易
    造成家庭破裂戕害國力，因此毒品為國家嚴格查禁之違禁物
    ，竟不顧施用者可能面臨之困境，仍為上開共同、單獨販賣
    海洛因之犯行，其所為非但助長毒品之流通，更致生危害於
    社會及他人，行為實值非難。
　⒉就行為分擔部分，參酌證人蕭書賢於警詢中證稱：本次通話
    是我想買海洛因，所以我先到岡山區找一名「姊仔」（即被
    告陳亦均），因為不知道住址，所以就跟施明杰一同去找「
    姊仔」購買等語（見警一卷第381 頁）；證人曾成勇於警詢
    亦是證稱：我是去岡山找「姊仔」購買等語（見警一卷第15
    5頁至第156頁）；證人施明杰於警詢中證稱：109年6月30日
    是我和蕭書賢要去找陳亦均購買海洛因，張士建都會問過陳
    亦均再回答等語（見警二卷第131 頁至第132 頁），且被告
    甚至亦有販賣毒品給共同被告張士建（即附表一編號5），
    顯見被告陳亦均應屬決定者之地位；並衡被告共同、單獨販
    賣海洛因之次數、數量、所得金額多寡；再衡被告之前已有
    販賣毒品之素行及自稱是為照顧家人而未到庭，曾被本院發
    布通緝，但其到庭後，願意面對自身過錯，無再浪費司法資
    源之態度；暨被告自陳高職畢業之智識程度、案發時母親中
    風、與2個未成年女兒同住等一切具體情狀，分別量處如附
    表二主文及沒收欄所示之刑。
  ㈥數罪定其應執行刑時，除應就各別刑罰規範之目的、輕重罪
    間體系之平衡、整體犯罪非難評價、各行為彼此間之偶發性
    、與被告前科之關聯性、各行為所侵害法益之專屬性或同一
    性、數罪對法益侵害之加重效應、罪數所反映之被告人格特
    性與犯罪傾向、社會對特定犯罪例如一再殺人或販毒行為處
    罰之期待等，為綜合判斷外，尤須參酌上開實現刑罰公平性
    ，以杜絕僥倖、減少犯罪之立法意旨，為妥適之裁量（最高
    法院100年度台上字第5342號判決意旨參照）。本院審酌被
    告就附表一編號1至4所示之4次販賣第一級毒品罪，皆是在1
    09年6月；就附表一編號5至7所示之3次販賣第一級毒品罪，
    皆是在109年9月，罪名相同，時間間隔非長，如以實質累加
    方式定應執行刑，則處罰之刑度顯將超過其行為之不法內涵
    ，而考量刑罰對被告造成之痛苦程度，係隨刑度增加而生加
    乘效果，非以等比方式增加，是以隨罪數增加遞減刑罰方式
    ，當足以評價被告行為不法性之法理（即多數犯罪責任遞減
    原則），末權衡各罪之法律目的及相關刑事政策等情，而為
    整體評價後，依法定主文欄所示之應執行刑。
  ㈦沒收：
　⒈按犯第4條至第9條、第12條、第13條或第14條第1項、第2項
    之罪者，其供犯罪所用之物，不問屬於犯罪行為人與否，均
    沒收之，毒品危害防制條例第19 條第1項定有明文；供犯罪
    所用、犯罪預備之物或犯罪所生之物，屬於犯罪行為人者，
    得沒收之。但有特別規定者，依其規定；犯罪所得，屬於犯
    罪行為人者，沒收之。前二項之沒收，於全部或一部不能沒
    收或不宜執行沒收時，追徵其價額，刑法第38條第2項、第3
    8條之1第1項前段、第3項分別定有明文；另參諸刑法第11條
    規定：「本法總則於其他法律有刑罰、保安處分或沒收之規
    定者，亦適用之。但其他法律有特別規定者，不在此限。」
    已明白揭示「特別法優於普通法」原則，則毒品危害防制條
    例有關沒收如有未規定者，仍應回歸適用刑法相關規定。又
    金錢所表彰者既在於交換價值，而非該特定金錢之實體價值
    ，金錢混同後，相同之金額即具相同之價值，不以區別原物
    為必要，就被告扣案之金錢予以沒收，應符合刑法沒收之意
    旨在於徹底剝奪犯罪所得，以根絕犯罪誘因，亦避免日後執
    行之困難。
　⒉按共同正犯犯罪所得之沒收、追徵，應就各人所分得之數為
    之。所謂各人「所分得」之數，係指各人「對犯罪所得有事
    實上之處分權限」而言。因此，若共同正犯各成員內部間，
    對於犯罪所得分配明確時，應依各人實際所得宣告沒收；若
    共同正犯對犯罪所得無處分權限，與其他成員亦無事實上之
    共同處分權限者，自不予諭知沒收；然若共同正犯對於犯罪
    所得享有共同處分權限時，如彼此間分配狀況未臻具體或明
    確，自應負共同沒收之責。所稱負共同沒收之責，參照民法
    第271條「數人負同一債務，而其給付可分者，除法律另有
    規定或契約另有訂定外，應各平均分擔之」，民事訴訟第85
    條第1項前段「共同訴訟人，按其人數，平均分擔訴訟費用
    」等規定之法理，即係平均分擔之意。又共同正犯各人有無
    犯罪所得、所得數額各若干、對犯罪所得有無處分權等，因
    非犯罪事實有無之認定，不適用嚴格證明法則，事實審法院
    得視具體個案之實際情形，綜合卷證資料及調查結果，依自
    由證明程序釋明其合理之依據而為認定（最高法院106年度
    台上字第3111號判決意旨參照）。經查：
　　⑴犯罪所得部分：
　　　被告自陳：就附表一編號2、6至7所示之犯罪所得均有收
      到等語（見訴緝卷第138頁至第139頁），核與各證人證詞
      相符，此部分先行確認。惟就被告與共同被告張士建共同
      販賣部分，共同被告張士建於本院審理時自陳：我是把錢
      全部給被告，被告再拿價值2000元毒品的量給我吸食等語
      （見訴字271號卷一第155頁；訴字第271號卷二第68頁）
      ；被告則稱：我都是本錢給張士建，附表一編號1我拿100
      0元回來；附表一編號3我拿12000元回來；附表一編號4我
      拿1000元回來等語（見訴緝卷第138頁至第149頁），兩人
      所述明顯不同，本院依上開證人所述，認被告在販賣毒品
      中居於決定者之地位，其所獲得之金額應不會太少，但卷
      內並沒有其他確切事證，足認共同被告張士建所述將錢全
      部交回被告乙事可信，故參照上開最高法院見解，在此未
      明狀態下，就附表一編號1、3至4之犯罪所得，對被告沒
      收一半之犯罪所得。又本案警方於搜索時，扣押現金1800
      元，而被告各次販賣毒品之犯罪所得，已混同於其財產，
      無從區隔，且被告亦同意以該金額繳交犯罪所得（見訴緝
      卷第140頁），是應等同犯罪所得已扣案而無不能執行之
      情形（於附表二編號1罪刑項下之犯罪所得扣抵1500元；
      附表二編號2罪刑項下之犯罪所得扣抵300元），故各犯罪
      所得依照刑法第38條之1第1項前段，在附表二編號1至4、
      6至7罪刑項下宣告沒收，未扣案之部分於全部或一部不能
      沒收或不宜執行沒收時，追徵其價額。至於附表一編號5
      之犯罪所得，被告自陳沒有拿到犯罪所得，核與證人張士
      建所述相符（見他一卷第12頁），故不予沒收。
　　⑵被告自陳：附表三編號3所示之電子磅秤是供販賣毒品所用
      等語（見訴緝卷第139頁），應依毒品危害防制條例第19
      條第1項規定在附表二被告各罪刑項下宣告沒收。
　　⑶扣案如附表三編號4所示之夾鏈袋1包，被告自陳是分裝海
      洛因用的等語（見訴緝卷第140頁），應屬被告所有供預
      備犯罪所用之物，應依刑法第38條第2項前段，在附表二
      被告各罪刑項下宣告沒收。
　　⑷另附表三編號5所示之手機，是被告於附表一編號5至7所示
      之犯行所使用，有監聽譯文在卷可佐，亦應依毒品危害防
      制條例第19條第1項規定，在附表二被告編號5至7之罪刑
      項下宣告沒收。又附表一編號2所示之犯行，被告自陳：
      之前使用0000000000號門號等語（見警二卷第9頁），亦
      應依毒品危害防制條例第19條第1項規定，在附表二被告
      編號2之罪刑項下宣告沒收，於全部或一部不能沒收或不
      宜執行沒收時，追徵其價額。至於附表一編號1、3至4所
      示之犯行所使用0000000000號門號，共同被告張士建自陳
      ：在我手上，我丟掉了等語（見訴字271號卷一第153頁)
      ，故不在被告罪刑項下宣告沒收。
　　⑸扣案如附表三編號9所示之海洛因5包，被告自陳是賣剩的
      等語（見訴緝卷第139頁），應依毒品危害防制條例第18
      條第1項前段之規定，於被告末次販賣第一級毒品罪刑項
      下沒收銷燬之（即附表二編號7）。
　　⑹扣案如附表三編號1至2、6至8所示之物無證據顯示與本案
      有關，故皆不宣告沒收。
據上論斷，應依刑事訴訟法第299條第1項前段，判決如主文。
本案經檢察官丙○○提起公訴，檢察官甲○○到庭執行職務。
中　　華　　民　　國　　111 　年　　4 　　月　　13　　日
                  刑事第五庭  審判長法  官  林永村
                                    法  官  黃逸寧
                                    法  官  黃志皓
以上正本證明與原本無異。
如不服本判決應於收受判決後 20 日內向本院提出上訴書狀，並
應敘述具體理由。其未敘述上訴理由者，應於上訴期間屆滿後20
 日內向本院補提理由書 (均須按他造當事人之人數附繕本)「切
勿逕送上級法院」。
中　　華　　民　　國　　111 　年　　4 　　月　　13　　日
                                    書記官  曾小玲
附表一：
編號 行為人 交易時間（民國） 交易地點 交易對象 毒品種類金額（新台幣） 交易方式 證據名稱 1 陳亦均張士建 109年6月30日12時 高雄市岡山區公園西路三段露天牛排館前之施明杰車內 蕭書賢、施明杰 海洛因 3000元 蕭書賢、施明杰欲合資購買毒品，即由施明杰以行動電話0000000000與張士建、陳亦均共同使用之0000000000號行動電話連絡，即由陳亦均提供海洛因給張士建，再由張士建於左列時間在左列地點與施明杰交易，張士建將海洛因1包交給施明杰，施明杰交付3000元給張士建。 （1）證人即購毒者蕭書賢於警詢、偵查中之證述（見警一卷第373頁至第387頁；他一卷第21頁至第25頁） （2）證人即購毒者施明杰於警詢、偵查中之證述（見警二卷第124頁至第143頁；他一卷第43頁至第50頁） （3）（蕭書賢)本院109年度聲搜字第579號搜索票、屏東縣政府警察局屏東分局搜索扣押筆錄、扣押物品目錄表、扣押物品收據各1份（見警一卷第365頁至第371頁） （4）（施明杰）本院109年度聲搜字第579號搜索票、屏東縣政府警察局屏東分局搜索扣押筆錄、扣押物品目錄表、扣押物品收據各1份（見警一卷第347頁至353頁 ） （5）通訊監察譯文表、通聯明細各1份（見警二卷第305之1頁至第308頁） （6）蕭書賢與施明杰LINE對話內容擷圖5張（見警一卷第405頁至409頁） （7）（施明杰）勘察採證同意書、臺灣橋頭地方檢察署鑑定許可書、台灣檢驗科技股份有限公司濫用藥物實驗室-高雄（報告編號：KH/2020/A0000000）、案件涉嫌人尿液採證姓名代號對照表（見警二卷第170頁至第173頁） 2 陳亦均 109年6月7日13時50分許 高雄市岡山區公園西路三段露天牛排館前 曾成勇、施明杰 海洛因 28000元 曾成勇、施明杰欲一同購買毒品，即由施明杰以行動電話0000000000與陳亦均使用之0000000000號行動電話連絡，雙方於左列時間在左列地點交易，陳亦均將海洛因1包交給施明杰，施明杰交付28000元給陳亦均。 （1）證人即購毒者曾成勇於警詢、偵查中之證述（見警一卷第155-156頁；偵一卷第65頁至67頁） （2）同附表一編號1證據名稱欄之（2）、（4）、（7） （3）(曾成勇)指認交易地點照片1張、通話明細資料、手機門號姓名資料表格各1份（見警一卷第175-184頁） （4）通訊監察譯文表1份（見警二卷第300頁） 3 陳亦均張士建 109年6月12日11時57分許 高雄市岡山區公園西路三段的檳榔攤 曾成勇、施明杰 海洛因 28000元 曾成勇、施明杰欲一同購買毒品，即由施明杰以行動電話0000000000與張士建、陳亦均共同使用之0000000000號行動電話連絡，由陳亦均提供海洛因給張士建，雙方再於左列時間在左列地點交易，張士建將海洛因1包交給施明杰，施明杰交付28000元給張士建。 （1）同附表一編號2證據名稱欄之（1）、（2）、（3） （2）通訊監察譯文表1份（見警二卷第300頁至第303頁） （3）監視器畫面擷圖4張（見警二卷第302頁至第303頁） 4 陳亦均張士建 109年6月15日12時10分許 高雄市岡山區公園西路三段露天牛排館前（原起訴書記載有誤，業經檢察官當庭更正，見訴緝卷第137頁） 施明杰 海洛因 3000元 施明杰以行動電話0000000000與張士建、陳亦均共同使用使用之0000000000號行動電話連絡，由陳亦均提供海洛因給張士建，雙方再於左列時間在左列地點交易，張士建將海洛因1 包交給施明杰，施明杰交付3000元給張士建 （1）同附表一編號1證據名稱欄之（2）、（4）、（7）② （2）通訊監察譯文1份（見警二卷第304頁）    ④⑦ 5 陳亦均 109年9月3日19時30分許 高雄市○○區○○路00巷0弄0號之陳亦均居所 張士建 海洛因 5000元 張士建以行動電話0000000000與陳亦均使用之0000000000號行動電話連絡，雙方於左列時間在左列地點交易，陳亦均將海洛因1包交給張士建，張士建交付5000元給陳亦均。 （1）被告藥腳張士建於警詢及偵查中之供述（見警二卷第75至77頁；他一卷第9至13頁） （2）(張士建)臺灣橋頭地方檢察署鑑定許可書、台灣檢驗科技股份有限公司濫用藥物實驗室-高雄(報告編號：KH/2020/A0000000)、案件涉嫌人尿液採證姓名代號對照表、尿液初步檢驗報告單及檢測表、毒品初步檢驗報告單及檢測表各4份、查獲施用(持有)毒品案件經過情形紀錄表、初步檢驗結果照片4張、扣案現場及物品照片3張（見警二卷第104至第123頁） （3）屏東警察分局偵查隊執行通訊監察譯文表1份（見警一卷第133頁） 6 陳亦均 109年9月3日20時38分許(起訴書原記載是23時38分，惟與右列之監聽譯文之時間不符，本院予以更正) 高雄市楠梓區之創新路上 梁宏洲 海洛因 7000元 梁宏洲以行動電話0000000000與陳亦均使用之0000000000號行動電話連絡，雙方於左列時間在左列地點交易，陳亦均將海洛因1包交給梁宏洲，梁宏洲則於數日後於左列地點交付7000元給陳亦均。 （1）證人即購毒者梁宏洲於警詢及偵查中之供述（見警一卷第469頁至第478頁；他一卷第31頁至第35頁） （2）屏東警察分局偵查隊執行通訊監察譯文表（見警一卷第137至139頁） （3）(梁宏洲)臺灣橋頭地方檢察署鑑定許可書、案件涉嫌人尿液採證姓名代號對照表、勘察採證同意書、檢體監管紀錄表、毒品初步檢驗報告表、簡易快速篩檢試劑、初步檢驗結果照片1張（見警一卷第503至515頁） 7 陳亦均 109年9月7日23時31分許 高雄市湖內區中正路上的茶之魔手附近 梁宏洲 海洛因 7000元 梁宏洲以行動電話0000000000與陳亦均使用之0000000000號行動電話連絡，雙方於左列時間在左列地點交易，陳亦均將海洛因1包交給梁宏洲，梁宏洲則先交付6000元給陳亦均，並於數日後補還剩餘之1000元給陳亦均。 （1）同附表一編號6證據名稱欄之（1）、（3） （2）屏東警察分局偵查隊執行通訊監察譯文表（見警卷第142至144頁）  

附表二：
編號 犯罪事實 主文及沒收 1 事實欄一即附表一編號1（販賣第一級毒品海洛因） 陳亦均共同販賣第一級毒品，處有期徒刑柒年拾壹月。扣案如附表三編號3至4所示之物及犯罪所得新臺幣壹仟伍佰元均沒收之。 2 事實欄一即附表一編號2（販賣第一級毒品海洛因） 陳亦均販賣第一級毒品，處有期徒刑捌年陸月。扣案如附表三編號3至4所示之物及犯罪所得新臺幣參佰元均沒收之；未扣案之犯罪所得新臺幣貳萬柒仟柒佰元及門號0000000000號SIM卡1張均沒收之，於全部或一部不能沒收或不宜執行沒收時，追徵其價額。 3 事實欄一即附表一編號3（販賣第一級毒品海洛因） 陳亦均共同販賣第一級毒品，處有期徒刑捌年陸月。扣案如附表三編號3至4所示之物均沒收之；未扣案之犯罪所得新臺幣壹萬肆仟元沒收之，於全部或一部不能沒收或不宜執行沒收時，追徵其價額。 4 事實欄一即附表一編號4（販賣第一級毒品海洛因） 陳亦均共同販賣第一級毒品，處有期徒刑柒年拾壹月。扣案如附表三編號3至4所示之物均沒收之；未扣案之犯罪所得新臺幣壹仟伍佰元沒收之，於全部或一部不能沒收或不宜執行沒收時，追徵其價額。 5 事實欄一即附表一編號5（販賣第一級毒品海洛因） 陳亦均販賣第一級毒品，處有期徒刑捌年。扣案如附表三編號3至5所示之物均沒收之。 6 事實欄一即附表一編號6（販賣第一級毒品海洛因） 陳亦均販賣第一級毒品，處有期徒刑捌年壹月。扣案如附表三編號3至5所示之物均沒收之；未扣案之犯罪所得新臺幣柒仟元沒收之，於全部或一部不能沒收或不宜執行沒收時，追徵其價額。 7 事實欄一即附表一編號7（販賣第一級毒品海洛因） 陳亦均販賣第一級毒品，處有期徒刑捌年壹月。扣案如附表三編號3至5所示之物均沒收之；扣案如附表三編號9所示之物均沒收銷燬之；未扣案之犯罪所得新臺幣柒仟元沒收之，於全部或一部不能沒收或不宜執行沒收時，追徵其價額。 

附表三：扣案物
編號 物品名稱 數量 所有人 是否沒收 備註 1 毒品器具（安非他命吸食器） 1組 陳亦均 否  2 毒品器具（玻璃球） 3個  否  3 電子磅秤 1台  是  4 夾鏈袋 1包  是  5 OPPO牌藍色手機（內含門號0000000000號SIM卡1張）  1台  是 IMEI：000000000000000號 6 蘋果牌紅色手機 1台  否 IMEI：000000000000000號 7 蘋果牌金色手機（內含門號0000000000號SIM卡1張） 1台  否 IMEI：000000000000000號 8 安非他命 5包  否 共重3.26公克 9 海洛因 5包  是 共重16.68公克 10 新臺幣1800元   是 因被告販賣毒品之犯罪所得，已混同於其財產，無從區隔，被告亦同意以該金額繳交犯罪所得（見訴緝卷第140頁）。 

附錄本判決論罪科刑法條：
毒品危害防制條例第4條第1項
製造、運輸、販賣第一級毒品者，處死刑或無期徒刑；處無期徒
刑者，得併科新臺幣三千萬元以下罰金。

修正前毒品危害防制條例第4條第1項
製造、運輸、販賣第一級毒品者，處死刑或無期徒刑；處無期徒
刑者，得併科新臺幣2千萬元以下罰金。